臺灣板橋地方法院刑事判決　　　　　　　96年度訴字第1426號
公　訴　人　臺灣板橋地方法院檢察署檢察官
被　　　告　甲○○
上列被告因偽造文書等案件，經檢察官提起公訴〔９６年度偵字
第７２４１號〕；本院合議庭裁定由受命法官獨任進行簡式審判
程序，茲判決如下：
    主  文
甲○○所犯如附表所示之罪，各處如附表「宣告罪刑」欄所示罪
、刑；減為附表「減得之刑」欄所示之刑；應執行有期徒刑陸月
，如易科罰金，以新臺幣壹仟元折算壹日，緩刑參年，偽造『林
日偉』之簽名壹枚、螺絲起子壹支，均沒收。
    事  實
壹、甲○○〔一〕意圖為自己不法之所有，於民國〔下同〕９６
    年２月１９日下午４時許，在臺北縣永和市○○路３３７號
    前，見乙○○所有牌照號碼７０８０－ＥＣ號自小客車內置
    有皮包壹個，遂持己有客觀上得為兇器使用之螺絲起子壹支
    ，破壞車輛車窗致令不堪使用後〔毀損部分，本院另結〕，
    竊取乙○○所有皮包壹個〔內有行動電話壹支、新臺幣─下
    同─肆萬壹仟陸佰元、大眾銀行信用卡壹張〕，得手後逃逸
    。〔二〕分別基於意圖為自己不法所有、行使偽造私文書之
    犯意，於９６年２月１９日下午４時３０分許，在臺北縣永
    和市○○路○段１０３號「哈林運動用品店」，持前開竊得
    乙○○之大眾銀行信用卡壹張，向店員丙○○購買服飾〔價
    值柒仟參佰零伍元〕，並在消費簽帳單上偽造『林日偉』之
    簽名壹枚後，交付丙○○，作為向大眾銀行請領款項之用，
    使丙○○陷於錯誤而交付商品，足生損害於乙○○及哈林運
    動用品店、大眾銀行。
貳、案經乙○○訴由臺北縣政府警察局永和分局報告臺灣板橋地
    方法院檢察署檢察官偵查起訴。
    理  由
壹、上揭事實，業據被告坦承不諱〔參見本院準備程序筆錄、簡
    式審判筆錄〕，核與告訴人乙○○指訴被害情節〔參見偵卷
    第１０頁至第１３頁〕、丙○○陳述情節〔參見偵卷第１４
    頁至第１８頁〕，互核相符，復有〔一〕「哈林運動用品店
    」監視視訊翻拍之照片〔附偵卷第２１頁、第２２頁〕。〔
    二〕消費簽帳單影本〔附偵卷第２３頁〕。〔三〕聯合信用
    卡處理中心交易紀錄〔附偵卷第２４頁〕等足佐，事證明確
    ，被告之上揭犯行，堪予認定。
貳、核被告所為〔壹〕事實欄壹─〔一〕所示犯行，係犯刑法第
    ３２１條第１項第３款之攜帶兇器竊盜罪。〔貳〕事實欄壹
    ─〔二〕行使偽造簽帳單部份，係犯刑法第２１６條、第２
    １０條之行使偽造私文書罪；偽造署押為偽造私文書之部份
    行為，偽造之低度行為為行使偽造私文書之高度行為所吸收
    ，不另論罪。〔參〕事實欄壹─〔二〕詐購服飾部份，係犯
    刑法第３３９條第１項詐欺取財罪。所犯上揭參罪，犯意各
    別，行為互殊，應分論併罰；被告犯罪時間在９６年４月２
    ４日以前，應按中華民國九十六年罪犯減刑條例規定減其宣
    告刑二分之一。爰審酌被告犯罪之動機、目的、手段、所致
    之損害，暨犯罪後態度等一切情狀，量處如主文所示之刑，
    並諭知減得之刑、定應執行之刑，暨易科罰金之折算標準。
    末按，被告前未曾因故意犯罪受有期徒刑以上刑之宣告，此
    有臺灣高等法院被告前案紀錄表在卷足稽，一時失慮，偶罹
    刑典，事後已坦承犯行，顯具悔意，兼酌及其於犯後業與被
    害人成立和解，賠償被害人損害，此有本院調解筆錄足參，
    經此刑之宣告後，應知警惕信無再犯之虞，本因認所宣告之
    刑，以暫不執行為當，予以宣告緩刑，用啟自新。
參、偽造『林日偉』之簽名壹枚，依刑法第２１９條宣告沒收。
    事實欄壹─〔一〕所示螺絲起子壹支，係被告所有供其犯本
    罪所用之物，雖未扣案，惟無證據證明業已滅失，爰依法宣
    告沒收。
據上論斷，應依刑事訴訟法第２７３條之１第１項、第２９９條
第１項前段，刑法第２１６條、第２１０條、第３３９條第１項
、第２１９條、第４１條第１項前段、第７４條第１項第１款、
第５１條第５款、第３８條第１項第２款，刑法施行法第１條之
１第１項、第２項，中華民國九十六年罪犯減刑條例第２條第１
項第３款、第７條、第９條、第１０條，判決如主文。
本案經檢察官蔡元仕到庭執行職務。
中　　華　　民　　國　　96　　年　　8 　　月　　13　　日
                  刑事第一庭    法　官  陳福來
以上正本證明與原本無異。
如不服本判決應於送達後10日內向本院提出上訴狀。
                                書記官  林兆嘉
中　　華　　民　　國　　96　　年　　8 　　月　　14　　日
附表：
┌──┬───────┬───────┬───────┐
│編號│犯  罪  事  實│宣  告  罪  刑│減  得  之  刑│
├──┼───────┼───────┼───────┤
│一  │事實欄壹─〔一│甲○○攜帶兇器│減為有期徒刑參│
│    │〕            │竊盜，處有期徒│月又拾伍日，如│
│    │              │刑柒月；螺絲起│易科罰金，以新│
│    │              │子壹支，沒收。│臺幣壹仟元折算│
│    │              │              │壹日；螺絲起子│
│    │              │              │壹支，沒收。  │
├──┼───────┼───────┼───────┤
│二  │事實欄壹─〔二│甲○○行使偽造│減為有期徒刑壹│
│    │〕行使偽造簽帳│私文書，足以生│月又拾伍日，如│
│    │單部份        │損害於他人，處│易科罰金，以新│
│    │              │有期徒刑參月，│臺幣壹仟元折算│
│    │              │如易科罰金，以│壹日；偽造『林│
│    │              │新臺幣壹仟元折│日偉』之簽名壹│
│    │              │算壹日；偽造『│枚，沒收。    │
│    │              │林日偉』之簽名│              │
│    │              │壹枚，沒收。  │              │
├──┼───────┼───────┼───────┤
│三  │事實欄壹─〔二│甲○○意圖為自│減為有期徒刑壹│
│    │〕詐購服飾部份│己不法之所有，│月又拾伍日，如│
│    │              │以詐術使人將本│易科罰金，以新│
│    │              │人之物交付，處│臺幣壹仟元折算│
│    │              │有期徒刑參月，│壹日。        │
│    │              │如易科罰金，以│              │
│    │              │新臺幣壹仟元折│              │
│    │              │算壹日。      │              │
└──┴───────┴───────┴───────┘
附錄壹：本件論罪科刑參考法條：
刑法第３２１條：
犯竊盜罪而有左列情形之一者，處六月以上、五年以下有期徒刑
：
一　於夜間侵入住宅或有人居住之建築物、船艦或隱匿其內而
　　犯之者。
二　毀越門扇、牆垣或其他安全設備而犯之者。
三　攜帶兇器而犯之者。
四　結夥三人以上而犯之者。
五　乘火災、水災或其他災害之際而犯之者。
六　在車站或埠頭而犯之者。
前項之未遂犯罰之。
刑法第２１０條：
偽造、變造私文書，足以生損害於公眾或他人者，處五年以下有
期徒刑。
刑法第２１６條：
行使第二百十條至第二百十五條之文書者，依偽造、變造文書或
登載不實事項或使登載不實事項之規定處斷。
刑法第３３９條：
意圖為自己或第三人不法之所有，以詐術使人將本人或第三人之
物交付者，處五年以下有期徒刑、拘役或科或併科一千元以下罰
金。
以前項方法得財產上不法之利益或使第三人得之者，亦同。
前二項之未遂犯罰之。
附錄貳：告訴人、被害人、被告上訴權利告知書：
一、如果您是告訴人或被害人而對本判決不服，請書具不服的理
    由狀，向臺灣板橋地方法院檢察署提出聲請，請求檢察官上
    訴。但要注意可以上訴的期間只有１０天，而且這項可以上
    訴的期間，是以檢察官收受判決正本的日期起算，不是從您
    收到判決以後起算。
二、如果您是被告而對本判決不服，可以在您收到判決後１０天
    內提起上訴，而上訴的目的，既然是希望改變原來的判決，
    所以您的上訴狀一定要記載上訴的具體理由。
三、如果您是被告，也可以在１０天的上訴期間內，先行提出上
    訴狀，但要注意在１０天上訴期間屆滿後的２０天內，向原
    來判決的法院，補提上訴理由狀。
四、如果您有什麼訴訟程序的疑問，可以就近到任何法院的聯合
    服務中心洽詢，也可以依照法律扶助法的規定，向法律扶助
    基金會請求法律扶助。
    法律扶助基金會板橋分會
    　　　地址：臺北縣板橋市○○路○段268號10樓
　　　　　電話：(00)0000-0000
　　　　　傳真：(00)0000-0000
          Email:banciao@laf.org.tw
    法律扶助基金會臺北分會
　　　    地址：臺北市○○○路○段200號6樓
　　　　　電話：(00)0000-0000
　　　　　傳真：(00)0000-0000
　　　　　Email:taipei@laf.org.tw
